臺灣臺中地方法院刑事判決　　　　　　　96年度訴字第3595號
公　訴　人　臺灣臺中地方法院檢察署檢察官
被　　　告　甲○○
　　　　　　　　　　（現羈押在臺灣臺中看守所）
上列被告因違反毒品危害防制條例案件，經檢察官提起公訴（96
年度毒偵字第4752號、96年度毒偵字第4972號），嗣被告於準備
程序中就被訴事實為有罪之陳述後，經本院合議庭裁定認為宜由
受命法官獨任行簡式審判程序審理，判決如下：
    主　文
甲○○施用第一級毒品，累犯，處有期徒刑壹年，扣案之注射針
筒壹支沒收；又施用第一級毒品，累犯，處有期徒刑壹年，扣案
之海洛因壹包（驗餘淨重零點壹肆伍壹公克）沒收銷燬之。應執
行有期徒刑壹年拾月，扣案之注射針筒壹支沒收，扣案之海洛因
壹包（驗餘淨重零點壹肆伍壹公克）沒收銷燬之。
    犯罪事實及理由
一、犯罪事實：甲○○前於民國87年間，因施用毒品案件，經依
    本院87年度毒聲字第1194號裁定送觀察、勒戒後，因認無繼
    續施用毒品之傾向，由臺灣臺中地方法院檢察署檢察官於87
    年8月24日以87年度偵字第16353號為不起訴處分確定。復於
    87年間，因施用毒品案件，經依本院87年度毒聲字第4054號
    號裁定送觀察、勒戒後，認有繼續施用毒品之傾向，由臺灣
    臺中地方法院檢察署檢察官聲請本院以88年度毒聲字第248
    號裁定令入戒治處所施以強制戒治，經強制戒治已滿3月後
    ，成效經評定為合格，再經本院以88年度毒聲字第3649號裁
    定停止戒治，所餘戒治期間，付保護管束，嗣因甲○○另於
    停止戒治出所至裁定撤銷停止戒治之保護管束期間內即88年
    7月26日等時日復行施用毒品，遂經臺灣臺中地方法院檢察
    署檢察官聲請本院以88年度毒聲字第5229號裁定撤銷停止戒
    治施以強制戒治，而於89年9月22日強制戒治期滿執行完畢
    ，甲○○前開施用毒品部分，並分別經臺灣臺中地方法院檢
    察署檢察官以87年度偵字第2745號、88年度毒偵字第357、5
    30、908號聲請簡易判決處刑，為本院臺中簡易庭先後於88
    年7月31日、89年4月1日以88年度中簡字第522號、第2758號
    別判處有期徒刑4月、4月確定。又於89年間，復因違反槍砲
    彈藥刀械管制條例案件，經本院89年度中簡上字第255號判
    處有期徒刑5月確定，前揭案件經本院裁定定應執行刑為有
    期徒刑11月確定，於90年8月10日縮短刑期執行完畢。又甲
    ○○於前開強制戒治執行完畢釋放後5年內之93年間，復因
    施用毒品案件，經本院以93年訴字第1520號判處有期徒刑10
    月確定；於92年間，因竊盜案件，經本院以92年度易字第
    2899 號判處有期徒刑4月確定；於92年間，復因竊盜案件，
    經本院以93年度易字第1772號判處有期徒刑7月、7月，應執
    行有期徒刑1年確定，前開案件經本院裁定定應執行刑為有
    期徒刑2年1月確定，於95年3月7日假釋付保護管束（原至95
    年8月20日假釋期滿），惟於保護管束期間，因違反保護管
    束情節重大，前開假釋經撤銷，執行殘刑5月13日，於96年7
    月16日執行完畢出監。詎仍不知悔改，各基於施用第一級毒
    品之犯意，於下列時間、地點，施用第一級毒品海洛因：
(一)、於96年7月26日上午，在臺中縣大雅鄉○○路276號旁公園源
    亭內，以將海洛因摻入水中溶解，以注射針筒之注射方式，
    施用第一級毒品海洛因1次。嗣為警於96年7月26日18時許，
    在臺中縣大雅鄉○○路276巷旁公園涼亭查獲，並扣得其所
    有用供施用海洛因之注射針筒1支。
(二)、於96年9月3日，在臺中市○○區○○里○○路151號住處，
    以將海洛因摻入香菸內點吸食之方式，施用第一級毒品海洛
    因1次。嗣為警於96年9月12日16時30分許，在臺中市○區○
    ○路636號前查獲，並扣得海洛因1包（驗餘淨重0.1451 公
    克）。
二、證據名稱：
(一)、被告甲○○於警詢、偵查及本院審理時之自白。
(二)、扣案之注射針筒1支、海洛因1包（驗餘淨重0.1451公克）可
    稽。
(三)、中山醫學大學附設醫院檢驗科藥物檢測中心尿液檢驗報告、
    行政院衛生署草屯療養院草療鑑字第0960007445號鑑定書各
    乙紙、現場照片3張附卷可參。
(四)、臺灣高等法院被告前案紀錄表（被告前案及素行之認定）。
三、論罪科刑部分：按海洛因係毒品危害防制條例第2條第2項第
    1款所列之第一級毒品，不得非法施用。核被告所為，均係
    犯毒品危害防制條例第10條第1項之施用第一級毒品罪。被
    告持有第一級毒品海洛因，進而施用，其持有第一級毒品海
    洛因屬低度行為應為施用之高度行為所吸收，不另論其持有
    罪。被告前於93年間，因施用毒品案件，經本院以93年訴字
    第1520號判處有期徒刑10 月確定；於92年間，因竊盜案件
    ，經本院以92年度易字第2899號判處有期徒刑4月確定；於
    92年間，復因竊盜案件，經本院以93年度易字第1772號判處
    有期徒刑7月、7月，應執行有期徒刑1年確定，前開案件經
    本院裁定定應執行刑為有期徒刑2年1月確定，於95年3月7日
    假釋付保護管束（原至95 年8月20日假釋期滿），惟於保護
    管束期間，因違反保護管束情節重大，前開假釋經撤銷，執
    行殘刑5月13日，於96年7月16日執行完畢出監等情，有臺灣
    臺中地方法院檢察署刑案資料查註紀錄表及臺灣高等法院被
    告前案紀錄表各乙份在卷足憑，被告受有期徒刑之執行完畢
    後，5年以內故意再犯本件有期徒刑以上之罪，均為累犯，
    應依刑法第47條第1項之規定，各加重其刑。爰審酌被告前
    經觀察勒戒、強制戒治，並經法院論罪科刑後，仍無法戒絕
    毒癮，無視於毒品對於自身健康之戕害及國家對於杜絕毒品
    犯罪之禁令，惟審酌施用毒品係自戕行為，並未因此而危害
    他人，所生損害不大，犯罪手段尚屬平和及坦承犯行，態度
    良好等一切情狀，各量處如主文所示之刑，並定應執行刑，
    以示懲儆。至扣案之第一級海洛因毒品1包（驗餘淨重0.145
    1公克），為第一級毒品，不問屬於犯人與否，依毒品危害
    防制條例第18條第1項前段之規定，沒收銷燬之。扣案之注
    射針筒1支，係被告所有供其施用海洛因所用之物，業據被
    告於本院審理時供述明確，應依刑法第38條第1項第2款之規
    定諭知沒收。至扣案之注射針筒1支，被告否認為其所有，
    且查無其他積極證據足以證明係被告所有，供其施用海洛因
    之用，爰不為沒收之諭知，併此敘明。
據上論斷，應依刑事訴訟法第273條之1第1項、第299條第1項前
段、第310條之2，毒品危害防制條例第10條第1項、第18條第1項
前段，刑法第11條前段、第47條第1項、第51條第5款、第38條第
1項第2款，判決如主文。
中　　華　　民　　國　　96　　年　　11　　月　　9 　　日
                        臺灣臺中地方法院刑事第五庭
                            法  官  劉麗瑛
上正本證明與原本無異。
如不服本判決，應於收受送達後10日內向本院提出上訴書狀（應
敘述具體理由並附繕本）。
上訴書狀如未敘述理由，應於上訴期間屆滿後20日內補提理由書
於本院。
                            書記官  王玟
中　　華　　民　　國　　96　　年　　11　　月　　9   　日
附錄論罪科刑法條
毒品危害防制條例第10條第1項
施用第一級毒品者，處 6 月以上 5 年以下有期徒刑。
